【裁判字號】    97,簡上,28
【裁判日期】    971001
【裁判案由】    請求給付勞工災害補償金等事件
【裁判全文】
臺灣臺東地方法院民事裁定              97年度簡上字第28號
上  訴  人  甲○○
被上訴人    丙○○
訴訟代理人  乙○○律師
上列當事人間請求給付勞工災害補償金等事件，上訴人對於民國
97年6月30日本院民事庭97年度簡字第2號第一審判決，提起上訴
，本院裁定如下：
    主  文
上訴人應於本裁定送達後拾日內，提出上訴理由書正本，並提出
繕本。
    理  由
一、按提起上訴，應以上訴狀表明上訴理由，且上訴理由應表明
    應廢棄或變更原判決之理由，及關於前開理由之事實及證據
    ，民事訴訟法第441條第1項第4款及第2項定有明文。又上訴
    狀未表明上訴理由者，審判長得定相當期間命上訴人提出理
    由書，亦為同法第444條之1 第1項所明定。上開規定依同法
    第436條之1 第3項規定，並準用於簡易程序之上訴第二審程
    序。
二、經查，本件上訴人固於法定上訴期間內具狀提起上訴，惟未
    具體表明上訴理由。茲限上訴人於本裁定送達後10日內，提
    出上訴理由書及繕本，其應記載事項詳如附件一、二所示。
    逾期始提出者，依同法第444條之1第5項準用第447條之規定
    ，第二審法院應駁回當事人所提出之攻擊或防禦方法，或於
    判決時依全辯論意旨斟酌之。
三、依民事訴訟法第436條之1第3項、第444條之1第1項，裁定如
    主文。
中    華    民    國    97    年    10    月    1     日
                  民事庭        法  官  傅曉瑄
以上為正本係照原本作成
本裁定不得抗告
中    華    民    國    97    年    10    月    1     日
                                書記官  陳俊吉
附件
一、上訴理由書應表明下列各款事項：
（一）應廢棄或變更原判決之理由。
（二）關於前款理由之事實及證據（關於事實，應分別記載上訴
      聲明有理由之事實、對於他造主張事實之承認與否、抗辯
      事實及與此等事項相關連之事實。應證事實如有多數證據
      ，應全部記載。如係人證，應載明證人之姓名、住址、電
      話號碼、訊問事項及與應證事實之關係；如係書證，除已
      提出得引用者外，應先提出影本，原本俟開庭時提出），
      並應記載法律關係及法律見解（實務上或學說上），提供
      相關資料，以利爭點之整理。
二、前開記載方式請以條列方式分段記載。
三、未於準備程序主張之事項，除有下列情形之一者外，於準備
    程序後行言詞辯論時，不得主張之：
（一）法院應依職權調查之事項。
（二）該事項不甚延滯訴訟者。
（三）因不可歸責於當事人之事由不能於準備程序提出者。
（四）依其他情形顯失公平者。
四、未於主文所示期間內提出上訴理由書，或未說明逾期提出上
    訴理由書之理由者，本院得駁回當事人所提出之攻擊或防禦
    方法，或於判決時依全辯論意旨斟酌之。


司法院資訊處製作；財團法人民間司法改革基金會備份。
